【裁判字號】    90,簡上,63
【裁判日期】    901023
【裁判案由】    竊盜
【裁判全文】
臺灣嘉義地方法院刑事判決                            九十年度簡上字第六三號
    上  訴  人
    即  被  告  乙○○
右列上訴人因竊盜案件，不服本院嘉義簡易庭中華民國九十年七月二十三日九十年度
簡字第五七九號第一審判決（聲請簡易判決處刑書案號：臺灣嘉義地方法院檢察署九
十年度偵字第三九二七號），提起上訴，本院管轄之第二審合議庭判決如左：
    主  文
上訴駁回。
    事  實
一、乙○○前於民國六十三年間因妨害公務案件，經臺灣臺南地方法院六十三年度訴
    字第一二九號判處有期徒刑二月確定；六十七年間因竊盜案件，經本院六十九年
    度易緝字第一三號判處有期徒刑六月確定；七十一年間因竊盜案件，經本院七十
    一年度訴字第七○號判處有期徒刑二年，並宣付強制工作；八十七年間因竊盜案
    件，經本院八十八年度訴字第一四二號判處有期徒刑三年一月確定，素行不佳。
    又前開有期徒刑三年一月，經移付執行，八十九年十二月十四日假釋付保護管束
    ，九十一年三月三十日始行屆滿，仍於假釋之中。詎仍不知悔改，意圖為自己不
    法之所有，於九十年六月十二日晚上七時許至嘉義市東區荖藤里荖藤宅三十四號
    旁之空地，徒手竊取其友人甲○○所有約十坪面積之模板木板塊得手，後因甲○
    ○為人告知係乙○○所竊取，甲○○遂以電話通知乙○○返還，而於返還之際為
    警查獲，並起出約十坪面積之模板木板塊（業據發還甲○○）。
二、案經嘉義市警察局第二分局報告臺灣嘉義地方法院檢察署檢察官偵查後，聲請以
    簡易判決處刑。
    理  由
一、訊據上訴人即被告乙○○對於右揭事實均坦承不諱（二審卷第二十頁審判筆錄）
    ，核與被害人甲○○指訴情節相符（警卷第十四頁偵訊筆錄），復有卷附之搜索
    扣押證明筆錄二份及現場照片四張可稽（警卷第十六頁至第十七頁、第十九頁至
    第二十頁）。因之，上訴人自白核與事實相符，事證明確，其犯行洵堪認定。
二、核上訴人所為，係犯刑法第三百二十條第一項之竊盜罪。原審依刑事訴訟法第四
    百四十九條第一項、第四百五十四條第二項，刑法第三百二十條第一項、第四十
    一條第一項前段，罰金罰鍰提高標準條例第一條前段、第二條，逕以簡易判決判
    處有期徒刑三月，如易科罰金，以三百元折算一日，經核其認事用法及量刑均屬
    妥適，上訴人上訴意旨指摘原判決不當，為無理由，應予駁回。上訴人雖於九十
    年六月十四日與被害人甲○○達成和解，取得其諒解，固有和解書一紙在卷（二
    審卷第五頁）可參，然被告前於六十三年間因妨害公務案件，經臺灣臺南地方法
    院六十三年度訴字第一二九號判處有期徒刑二月確定；六十七年間因竊盜案件，
    經本院六十九年度易緝字第一三號判處有期徒刑六月確定；七十一年間因竊盜案
    件，經本院七十一年度訴字第七○號判處有期徒刑二年，並宣付強制工作；八十
    七年間因竊盜案件，經本院八十八年度訴字第一四二號判處有期徒刑三年一月確
    定，素行不佳，而前開有期徒刑三年一月，經移付執行，八十九年十二月十四日
    假釋付保護管束，九十一年三月三十日始行屆滿，有臺灣嘉義地方法院檢察署刑
    案資料查註紀錄表、臺灣高等法院被告全國前案紀錄表各一份在卷（偵查卷第三
    頁至第七頁，二審卷第九頁至第十三頁）可按，竟於假釋期間，復犯本件，顯然
    未見悔悟之心，又被害人發覺失竊後，曾以電話要求被告返還失竊財物，被告卻
    僅返還其中少許，嗣後經警循線始起出其他財物，心存僥倖貪念，態度可議，是
    故，縱已取得被害人原諒，本院仍認應施以刑罰制裁，始得收儆醒之效，不宜輕
    縱，附此敘明。
據上論結，應依刑事訴訟法第四百五十五條之一第一項、第三項、第三百六十八條，
判決如主文。
本案經檢察官曹合一到庭執行職務。
中      華      民      國    九十      年      十      月    二十三    日
                                  臺灣嘉義地方法院刑事第二庭
                                      審判長  法  官  許  進  國
                                              法  官  林  坤  志
                                              法  官  張  道  周
右正本證明與原本無異。
本件不得上訴。
中      華      民      國    九十      年      十      月    二十四    日
                                              書記官  王  佩  湘


司法院資訊處製作；財團法人民間司法改革基金會備份。
